【裁判字號】    98,交訴,21
【裁判日期】    980722
【裁判案由】    交通肇事逃逸等
【裁判全文】
臺灣基隆地方法院刑事判決              98年度交訴字第21號
公  訴  人  臺灣基隆地方法院檢察署檢察官
被      告  丙○○
上列被告因公共危險等案件，經檢察官提起公訴（98年度偵字第
929號）及提出補充理由書（98年度蒞字第2315號），被告就被
訴事實為有罪之陳述，經本院合議庭裁定由受命法官獨任以簡式
審判程序審理，判決如下：
    主  文
丙○○竊盜，累犯，處有期徒刑月；又服用酒類，不能安全駕
駛動力交通工具而駕駛，累犯，處有期徒刑月；又駕駛動力交
通工具肇事，致人受傷而逃逸，累犯，處有期徒刑柒月。應執行
有期徒刑拾壹月。
    事  實
一、丙○○前曾分別因(甲)犯竊盜案件，經臺灣士林地方法院以95
    年度士簡字第1014號判決判處有期徒刑6月確定；(乙)犯竊盜
    案件，經本院以95年度基簡字第929號判決判處有期徒刑6月
    確定。所犯(甲)(乙)二案，則經合併計算執行期間，於民國96
    年4月20日發監執行；乃丙○○僅受有期徒刑之一部執行，
    中華民國九十六年罪犯減刑條例旋於96年7月16日公布施行
    ，(甲)(乙)二案遂經依法減刑、定應執行刑，經本院以96年度聲
    減字第1136號裁定減為應執行有期徒刑6月，於96年10月19
    日執行完畢（成立累犯）。
二、丙○○意圖為自己不法之所有，於98年2月5日14時30分許，
    ，在基隆市○○區○○路49巷1號前，見停放在該處廣業電
    器行所有由負責人甲○○使用之車號8103-GZ號自用小貨車
    ，車門未關，車鑰匙也插在車鎖上，認有機可趁，徒手以車
    上鑰匙發動引擎駛離之方式，竊取該自用小貨車，充為載運
    撿拾廢鐵、廢紙至資源回收場變賣之交通工具。丙○○另於
    98年2月17日13時許，在基隆市富基魚港堤防邊，飲用罐裝
    啤酒1瓶，已因飲酒欠缺通常之注意力，而無安全駕駛動力
    交通工具之能力，猶於同日13時30分許，駕駛上開竊得之小
    貨車，前往基隆市某資源回收場變賣廢鐵。旋於同日14時10
    分許，途經臺北縣萬里鄉○○○○道路往長春谷方向時，竟
    侵入對向車道，不慎撞及對向車道自萬里鄉往金山鄉方向行
    駛由楊茂村所駕駛車號K8-8186號號黑色吉普車（其妻陳麗
    秋坐在副駕駛座）左前車頭，致陳麗秋受有胸部挫傷等傷害
    （丙○○過失傷害罪部分，未據告訴）。丙○○於肇事後竟
    置傷者陳麗秋於不顧，反調頭朝金山鄉方向逃逸，行駛約10
    0公尺許，因所駕駛之贓車車頭保險桿破裂、鈑金凹陷受損
    而停車查看之際，同日14時30分許，為據報趕來之警員查獲
    ，測試丙○○呼氣酒精濃度為0.60MG/L，循線查悉上情。
三、案經甲○○提出告訴暨臺北縣政府警察局金山分局報告臺灣
    基隆地方法院檢察署檢察官偵查起訴。
    理  由
壹、程序事項
    本案被告丙○○所犯者非為死刑、無期徒刑、最輕本刑為3
    年以上有期徒刑之罪或高等法院管轄之第一審案件，其於準
    備程序進行中，先就被訴事實為有罪之陳述，經告知其簡式
    審判程序之旨，並聽取公訴人、被告之意見後，本院業已依
    刑事訴訟法第273條之1第1項規定，裁定由受命法官獨任以
    簡式審判程序進行本案之審理。
貳、實體事項
一、上揭事實業據被告丙○○於本院準備程序、審理時自白，核
    與證人即告訴人甲○○、證人楊茂村及陳麗秋分別於警詢時
    之證述情節相符，並有贓物認領保管單、臺北縣政府警察局
    車輛尋獲電腦輸入單、基隆市警察局車輛尋獲電腦輸入單、
    失車-唯讀案件基本資料、呼吸測試酒精值單、刑法第185條
    之3案件測試觀察紀錄表、汽機車駕駛人酒後生理協調平衡
    檢測紀錄表、臺北縣政府警察局舉發違反道路交通管理事件
    通知單、財團法人金山醫院丙種診斷證明書各1紙及照片11
    張在卷可佐，被告前開自白均與事實相符，可以採信。
    本件事證明確，其犯行堪以認定，應依法論科。
二、論罪科刑：
  (一)核被告所為，係犯刑法第320條第1項之竊盜罪、刑法第185
    條之3之服用酒類不能安全駕駛動力交通工具而駕駛罪、刑
    法第185條之4之肇事逃逸罪。
  (二)被告所犯上開3罪，犯意各別，行為互異，應分論併罰。
  (三)被告曾因犯竊盜案件，經臺灣士林地方法院以95年度士簡字
    第1014號判決判處有期徒刑6月確定；又犯竊盜案件，經本
    院以95年度基簡字第929號判決判處有期徒刑6月確定；2件
    接續執行，後經減刑及並應執行刑，經本院以96年度聲減字
    第1136號裁定減為應執行有期徒刑6月，於96年10月19日執
    行完畢；此有臺灣高等法院被告前案紀錄表、臺灣基隆地方
    法院檢察署刑案資料查註紀錄表在卷可稽，其於有期徒刑執
    行完畢後5年以內，故意再犯本件有期徒刑以上之罪，為累
    犯，應依刑法第47條第1項規定，加重其刑。
  (四)爰審酌被告之品行，犯罪之動機、目的、手段、於酒後注意
    能力減退仍駕駛動力交通工具，置自己及他人生命財產安全
    於不顧，於肇事後竟只顧念排除自己之刑事責任，漠視被害
    人所受之身體傷害，不僅未積極加以救護，反而駕車逃逸，
    其行為所造成之危害非輕及其犯罪後坦承犯行之態度等一切
    情狀，分別量處如主文所示之刑及定其應執行之刑，以示懲
    儆。
參、應適用之法條：
    刑事訴訟法第273條之1第1項、第284條之1、第299條第1項
    前段，刑法第320條第1項、第185條之3、第185條之4、第
    47條第1項、第51條笫5款，刑法施行法第1條之1，判決如主
    文。
本案經檢察官乙○○到庭執行職務。
中    華    民    國    98    年    7     月    22    日
                  交通法庭法    官  鄭景文
以上正本證明與原本無異。
如不服本判決應於收受送達後10日內向本院提出上訴書狀，並應
敘述具體理由；其未敘述上訴理由者，應於上訴期間屆滿後20日
內向本院補提理由書（均須按他造當事人之人數附繕本）「切勿
逕送上級法院」。
中    華    民    國    98    年    7     月    22    日
                          書 記 官  簡羽勤
附錄本案論罪科刑法條：
刑法第320條第1項：
    意圖為自己或第三人不法之所有，而竊取他人之動產者，為
    竊盜罪，處5年以下有期徒刑、拘役或5百元以下罰金。
刑法第185條之3：
    服用毒品、麻醉藥品、酒類或其他相類之物，不能安全駕駛
    動力交通工具而駕駛者，處1年以下有期徒刑、拘役或3萬元
    以下罰金。
刑法第185條之4：
    駕駛動力交通工具肇事，致人死傷而逃逸者，處6月以上5年
    以下有期徒刑。


司法院資訊處製作；財團法人民間司法改革基金會備份。
